臺灣臺南地方法院臺南簡易庭民事裁定
111年度南簡聲字第34號
聲  請  人  廖偉鈞  


相  對  人  吳鼎翔  

上列當事人間停止執行事件，本院裁定如下：
    主  文
聲請人以新臺幣5,029元為相對人供擔保後，本院111年度司執字
第42612號清償債務強制執行事件之強制執行程序，於本院111年
度南簡補字第158號債務人異議之訴事件判決確定或和解、撤回
前應暫予停止。
      理    由
一、本件聲請意旨略以：相對人與聲請人間因請求清償債務事件
    ，相對人聲請查封聲請人所有坐落臺南市○區○○段000000地
    號土地及其上同段1729建號即門牌號碼臺南市○區○○街000巷
    00○0號建物（本院111度司執字第42612號）。惟聲請人對相
    對人所憑據之執行名義即臺灣橋頭地方法院（下稱橋頭地院
    ）109年度司促字第17220號支付命令所載之債權是否存在乙
    節，已向本院提起債務人異議之訴（本院111年度南簡補字
    第158號），爰依法聲請供擔保准予裁定停止本院111年度司
    執字第42612號強制執行事件之強制執行程序等語。 
二、按有回復原狀之聲請，或提起再審或異議之訴，或對於和解
    為繼續審判之請求，或提起宣告調解無效之訴，撤銷調解之
    訴，或對於許可強制執行之裁定提起抗告時，法院因必要情
    形，或依聲請定相當並確實之擔保，得為停止強制執行之裁
    定，強制執行法第18條第2項定有明文。又法院依強制執行
    法第18條第2項定擔保金額而准許停止強制執行之裁定者，
    該項擔保係備供債權人因停止執行所受損害之賠償，其數額
    應依標的物停止執行後，債權人未能即時受償或利用該標的
    物所受之損害額，或其因另供擔保強制執行所受之損害額定
    之，非以標的物之價值或其債權額為依據（最高法院91年度
    台抗字第429號、92年度台抗第480號裁定意旨參照）。
三、經查：
  ㈠聲請人上開主張之事實，業據提出度111年度南簡補字第158
    號民事債務人異議之訴起訴狀繕本1紙為證，並經本院依職
    權調取本院111年度司執字第42612號清償債務強制執行事件
    、111年度南簡補字第158號債務人異議之訴民事事件等卷宗
    核閱無訛，聲請人聲請供擔保停止執行，於法並無不合，應
    予准許。
  ㈡本院審酌本院111年度司執字第42612號清償債務強制執行事
    件，相對人係以橋頭地院109年度司促字第17220號支付命令
    及其確定證明書為執行名義，聲請執行金額為35,500元，則
    相對人因停止執行所受之損害，自為相對人遲延收取期間內
    ，依債權數額所計算法定利息之損失，而前開債務人異議之
    訴之訴訟程序，自起訴至第二審終結確定之期間可推定為2
    年10個月（參照各級法院辦案期限實施要點，民事簡易程序
    第一審審判案件為10個月、第二審案件為2年，本件不得上
    訴第三審），依此計算，則相對人因停止強制執行未能即時
    受償之可能損失金額即為5,029元（計算式：35,500元×5%×
    （2+10/12）=5,029，元以下四捨五入）。依前開說明，聲
    請人自應對相對人因停止強制執行可能遭受之上開損害提出
    擔保，爰依強制執行法第18條第2項，裁定如主文。
中　　華　　民　　國　　111 　年　　5 　　月　　25　　日
                  臺灣臺南地方法院臺南簡易庭
                          法  官  洪碧雀
以上正本證明與原本無異。
如不服本裁定應於送達後10日內向本院提出抗告狀（須附繕本）
，並繳納抗告費新臺幣1,000元。
中　　華　　民　　國　　111 　年　　5 　　月　　25　　日
                          書記官  林政良